【裁判字號】    99,易,520
【裁判日期】    990329
【裁判案由】    竊盜
【裁判全文】
臺灣板橋地方法院刑事判決               99年度易字第520號
公  訴  人  臺灣板橋地方法院檢察署檢察官
被      告  甲○○
上列被告因竊盜案件，經檢察官提起公訴（99年度偵字第2229號
），本院判決如下：
    主  文
甲○○共同竊盜，處有期徒刑肆月，扣案之汽車鑰匙壹把沒收之
；又結夥三人以上，攜帶兇器竊盜，處有期徒刑捌月，扣案之油
壓剪壹把沒收之。應執行有期徒刑拾月，扣案之汽車鑰匙壹把、
油壓剪壹把，均沒收之。
    事  實
一、甲○○前有竊盜、賭博等前科，詎與涂家豪（本院另案98年
    易字第2675號判處有期徒刑10月確定）共同基於意圖為自己
    不法所有之竊盜犯意聯絡，(一)於98年1 月19日23時30分許，
    由甲○○騎乘涂家豪所有車牌號碼BDO-037 號重型機車其後
    搭載涂家豪，前往臺北縣新莊市○○○路137 號對面，推由
    涂家豪持自備之汽車鑰匙1 把，竊取乙○○所有停放於該處
    第116 號停車格內之車牌號碼FD-8546 號自用小客貨車1 部
    ，甲○○則在旁把風，得手後旋交由甲○○駛離現場。
    (二)嗣甲○○復與涂家豪、張世海（本院另案通緝中）共同基
    於意圖為自己不法所有之竊盜犯意聯絡，於98年1 月20日0
    時許，由甲○○駕駛上開竊得之自用小客貨車搭載張世海，
    涂家豪則自行騎乘車牌號碼BDO-037 號重型機車，前往臺北
    縣新莊市○○○路118-22號旁之工地（臺北縣新莊市○○路
    531 號旁工地後門）內，趁該工地保全人員疏於看顧之際，
    由涂家豪先進入上開工地打開後門後即在外把風，並推由張
    世海及甲○○持張世海所有客觀上足對人之生命、身體、安
    全構成威脅，具危險性可供兇器使用之油壓剪1 把，以不詳
    方法進入該工地C 區地下室內，共同竊取工地內由丙○○管
    領之空壓機、離子切割機、大車牙機、小車牙機、小金剛機
    吊臺、鑽孔機（起訴書漏載鑽孔機）各1 臺、鐵具切臺、砂
    輪機各2 臺、電鑽3 臺等物（價值共計新臺幣246,000 元）
    ，得手後，將竊得之物品搬至該工地A 區1 樓，正欲將之搬
    至上開自用小客貨車上之際，為巡邏員警於同日3 時許，在
    上址發現渠等3 人行跡可疑，欲下車盤查，渠等3 人見事機
    敗露乃分頭徒步逃逸，甲○○及張世海二人順利逃離現場，
    涂家豪則為警當場查獲，並扣得上開竊得之自用小客貨車、
    機具等（上開竊得之物，已分別由乙○○、丙○○領回）及
    涂家豪所有供竊取上開小客貨車所用之鑰匙1 把、張世海所
    有供竊取上開機具所用之油壓剪各1 把。
二、案經臺灣板橋地方法院檢察署檢察官自動檢舉偵查起訴。
    理  由
壹、証據能力方面：
    按「被告以外之人於審判外之言詞或書面陳述，除法律有規
    定者外，不得作為證據」，刑事訴訟法第159 條第1 項定有
    明文，此即學理上所稱「傳聞證據排除法則」。而依上開法
    律規定，傳聞證據原則上固無證據能力，但如法律別有規定
    者，即例外認有證據能力。又被告以外之人於審判外之陳述
    ，雖不符同法第159 條之1 至第159 條之4 之規定，但經當
    事人於審判程序同意作為證據，法院審酌該言詞陳述或書面
    陳述作成時之情況，認為適當者，亦得為證據。當事人、代
    理人或辯護人於法院調查證據時，知有第159 條第1 項不得
    為證據之情形，而未於言詞辯論終結前聲明異議者，視為有
    前項之同意，此則據同法第159 條之5 規定甚明。經查，本
    判決後開所引用之各該被告以外之人於審判外之陳述，皆屬
    傳聞證據，惟被告及公訴檢察官雖知上開證據資料為傳聞證
    據，但於本院審判期日中則均表示無意見而不予爭執，且迄
    至言詞辯論終結前亦未再聲明異議，本院審酌上開證據資料
    製作時之情況，尚查無違法不當及證明力明顯過低之瑕疵，
    亦認為以之作為證據應屬適當，故揆諸前開法律規定與說明
    ，爰逕依刑事訴訟法第159 條之5 之規定，認前揭證據資料
    均例外有證據能力。
貳、實體部分：
一、上揭事實，業據被告甲○○於偵查及本院審理時坦承不諱，
    核與證人即共犯被告涂家豪於警詢、偵查中及本院另案審理
    中所陳，以及證人即被害人乙○○、上開工地現場負責人丙○○分別於警詢時證述之情節大致相符，另證人即共犯被告
    張世海於偵查中亦不否認搭乘被告甲○○所駕之上開竊得之
    自用小貨車及現場扣得之油壓剪為其所有（見偵字第3751號
    卷影印卷第92-93 頁），復有臺北縣政府警察局新莊分局搜
    索扣押筆錄、扣押物品目錄表、臺灣板橋地方法院檢察署98
    年度保字第437 號扣押物品清單、乙○○、丙○○分別出具
    之贓物認領保管單各1 份、扣案物、竊得之物、現場照片共
    22張及竊案現場平面圖3 張等在卷可稽，並有共犯被告涂家
    豪所有之汽車鑰匙、共犯被告張世海所有之油壓剪各1 把扣
    案可資佐證，足認被告甲○○之任意性自白核與事實相符。
    綜上，本案事證明確，被告之犯行堪以認定，應依法論處。
二、按油壓剪為金屬工具，質地堅硬，客觀上足以對人之生命、
    身體、安全構成威脅，具有危險性，為兇器之一種，核被告
    涂家豪所為上開事實欄一之(一)所示行為，係犯刑法第320 條
    第1 項之竊盜罪；又其所為上開事實欄一之(二)所示行為，係
    犯刑法第321 條第3 、4 款之結夥3 人以上攜帶兇器竊盜罪
    。被告甲○○與涂家豪2 人間就上開事實欄一之(一)所示竊盜
    犯行，及被告甲○○與涂家豪、張世海3 人間就上開事實欄
    一之(二)所示加重竊盜犯行，均有犯意聯絡及行為分擔，均為
    共同正犯。被告所為上開普通竊盜罪及加重竊盜罪，犯意各
    別，行為互殊，應予分論併罰。爰審酌被告有上開事實欄所
    載之多次竊盜、賭博前科（於本案不構成累犯），有臺灣高
    等法院被告前案紀錄表在卷可稽，素行非佳、及其犯罪動機
    、目的、所用上揭手段，兼衡本案竊得之物均業經被害人領
    回（有被害人乙○○、丙○○分別出具之贓物認領保管單在
    卷可佐），對被害人所生財產上損害程度非鉅，暨其犯後坦
    承犯行之態度等一切情狀，分別量處如主文所示之刑，並定
    其應執行之刑，以資懲儆。
三、扣案之汽車鑰匙1 把，為共犯被告涂家豪所有，並係供被告
    與共犯涂家豪竊取上開車輛所用之物，業據被告涂家豪於警
    詢中承明在卷，又扣案之油壓剪1 把係同案被告張世海所有
    ，亦據其於偵訊時供明在卷，且係被告及張世海進入上開工
    地內竊取上開機具時所攜帶之物，亦經共犯被告涂家豪於本
    院另案審理中供明在卷，且為被告所不爭執，爰依刑法第38
    條第1 項第2 款之規定，均宣告沒收之。
據上論斷，應依刑事訴訟法第299 條第1 項前段，刑法第28條、
第320 條第1 項、第321 條第1 項第3 款、第4 款、第51條第5
款、第38條第1 項第2 款、刑法施行法第1 條之1 ，判決如主文
。
本案經檢察官簡志祥到庭執行職務。
中    華    民    國    99    年    3     月    29    日
                  刑事第二庭    法  官  李釱任
上列正本證明與原本無異。
如不服本判決，應於判決送達後10日內敘明上訴理由，向本院提
出上訴狀 (應附繕本) ，上訴於臺灣高等法院。其未敘述上訴理
由者，應於上訴期間屆滿後20日內向本院補提理由書「切勿逕送
上級法院」。
                                書記官  陳秀慧
中    華    民    國    99    年    3     月    30    日
刑法第 320條第1項：
意圖為自己或第三人不法之所有，而竊取他人之動產者，為竊盜
罪，處5年以下有期徒刑、拘役或500元以下罰金。

司法院資訊處製作；財團法人民間司法改革基金會備份。
